【裁判字號】    92,訴緝,113
【裁判日期】    920822
【裁判案由】    廢棄物清理法等
【裁判全文】
臺灣板橋地方法院刑事判決                        九十二年度訴緝字第一一三號
    公  訴  人  臺灣板橋地方法院檢察署檢察官
    被      告  甲○○
右列被告因廢棄物清理法等案件，經檢察官提起公訴（八十九年度偵字第二０四六七
號），本院判決如左：
    主  文
甲○○未經主管機關許可，提供土地堆置廢棄物，累犯，處有期徒刑壹年貳月。
    事  實
一、甲○○於民國八十九年十月間，向王文斌借用坐落台北縣五股鄉○○段洲子小段
    六地號土地及其上之工寮，為前開土地之使用人。曾因毀棄損壞罪經本院以八十
    五年度訴字第一九一三號判處有期徒刑三月，如易科罰金，以三百元折算一日，
    於八十六年四月十五日准予易科罰金執行完畢。猶不知警惕，明知依廢棄物清理
    法之規定，未經主管機關許可，不得提供土地堆置廢棄物，竟未依法申請主管機
    關許可，於八十九年十月二十九日提供前開土地供陳萬檔傾倒堆置廢棄物。嗣於
    同日中午十二時十五分許，陳萬檔駕駛Ｔ四─００四八號自用小貨車載運其自工
    地所拆除之木材木板等一般廢棄物，傾倒堆置在前開土地後，旋為台北縣五股鄉
    環保稽查員會同台北縣政府警察局蘆洲分局成州派出所警員當場查獲。
二、案經臺北縣政府警察局蘆洲分局報告臺灣板橋地方法院檢察署檢察官偵查起訴。
    理  由
一、右揭事實，業據被告甲○○於本院審理中坦承不諱，核與證人陳萬檔於警訊、檢
    察官偵訊及本院九十年度訴字第三四四號案件調查、審理中、證人周附三即查獲
    本件之台北縣警察局蘆洲分局成州派出所警員、證人林聰助即台北縣政府工務局
    水利工程課職員於前開案件九十年十月十九日調查中證述情節相符，此外並有台
    北縣政府工務局會勘紀錄、台北縣五股鄉清潔隊稽查工作紀錄表各乙紙、查獲現
    場相片八幀等件在卷可稽，足徵被告自白與事實相符。本件事證明確，被告犯行
    堪以認定，應予依法論科。
二、查被告行為後，廢棄物清理法已於九十年十月二十四日修正公布，於同年月二十
    六日生效，其中修正前同法第二十二條第二項第三款原係規定「未經主管機關許
    可，提供土地回填、堆置廢棄物者」，法定刑為處一年以上五年以下有期徒刑，
    得併科一百萬元以下罰金，修正後前開規定改列為第四十六條第一項第三款，構
    成要件不變，而法定刑則改為處一年以上五年以下有期徒刑，得併科三百萬元以
    下之罰金，新舊法比較結果，以舊法有利於被告，依刑法第二條第一項但書之規
    定，應適用舊法處斷。核被告所為，係犯修正前廢棄物清理法第二十二條第二項
    第三款之未經許可提供土地堆置廢棄物罪。又被告曾因毀棄損壞罪經本院以八十
    五年度訴字第一九一三號判處有期徒刑三月，如易科罰金，以三百元折算一日，
    於八十六年四月十五日准予易科罰金執行完畢，有臺灣高等法院被告全國前案紀
    錄表、本院前開判決各乙紙附卷可稽，其受有期徒刑以上刑之宣告，五年以內再
    犯有期徒刑以上之罪，為累犯，應依法加重其刑。爰審酌被告提供土地堆置廢棄
    物，對環境衛生所造成之影響，及所堆置之廢棄物大部分為木材，兼衡其犯罪之
    動機、目的、手段、甫遭截肢，與坦承犯行之犯罪後態度等一切情狀，量處如主
    文所示之刑，以資懲儆。
據上論斷，應依刑事訴訟法第二百九十九條第一項前段，修正前廢棄物清理法第二十
二條第二項第三款，刑法第十一條前段、第二條第一項但書、第四十七條，判決如主
文。
本案經檢察官顏妃琇到庭執行職務
中      華      民      國     九十二     年     八     月    二十二    日
                                臺灣板橋地方法院刑事第二庭
                                    法  官   張   宏   節
右正本證明與原本無異。
如不服本判決，應於判決送達後十日內向本院提出上訴狀。
                                    書記官   李   淑   秋
中      華      民      國     九十二     年     八     月    二十九    日
附錄本案論罪科刑法條條文
修正前廢棄物清理法第二十二條：
  違反第八條、第十三條第一項、第四項至第七項、第十五條、第十八條、第二十條
  及第二十一條之規定，因而致人於死者，處無期徒刑或七年以上有期徒刑，得併科
  五百萬元以下罰金；致重傷者，處三年以上十年以下有期徒刑，得併科三百萬元以
  下罰金；致危害人體健康導致疾病者，處五年以下有期徒刑，得併科二百萬元以下
  罰金。
  有左列情形之一者，處一年以上五年以下有期徒刑，得併科一百萬元以下罰金︰
  一、任意棄置有害事業廢棄物者。
  二、事業機構未依本法規定之方式貯存、清除、處理或再利用廢棄物，致污染環境
      者。
  三、未經主管機關許可，提供土地回填、堆置廢棄物者。
  四、未依第二十條規定領有廢棄物清除、處理許可證或核備文件，從事廢棄物貯存
      、清除、處理，或未依廢棄物清除、處理許可證或核備文件內容貯存、清除、
      處理廢棄物者。
  五、執行機關委託未取得許可證之公、民營廢棄物清除、處理機構，清除、處理一
      般廢棄物者；或明知受託人非法清除、處理而仍委託者。
  六、公、民營廢棄物處理機構或執行機關未處理廢棄物，開具虛偽證明者。
  無許可證經營廢棄物清除、處理為常業者，處三年以上十年以下有期徒刑，得併科
  三百萬元以下罰金。
  法人之負責人、法人或自然人之代理人、受僱人或其他從業人員因執行業務犯第一
  項、第二項之罪者，除處罰其行為人外，對該法人或自然人科以罰金。
  依本法規定有申報義務，明知為不實之事項而申報不實或於業務上作成之文書為虛
  偽記載者，處三年以下有期徒刑、拘役或科或併科五十萬元以下罰金。
  科罰金時，應審酌犯罪所得之利益。如所得之利益超過罰金最多額時，得於所得利
  益二倍之範圍內酌量加重。
  對於違反本法之行為，民眾得敘明事實或檢具證據資料，向所在地執行機關或主管
  機關檢舉。
  主管機關或執行機關對於前項檢舉，經查證屬實並處以罰鍰者，其罰鍰金額達一定
  數額時，得以罰鍰金額收入之一定比例，提充檢舉獎金。檢舉及獎勵辦法由中央主
  管機關定之。
  主管機關或執行機關為前項查證時，對檢舉人之身分應予保密。
  事業機構清理廢棄物所生之費用應予財稅減免。凡遵守本法有關規定，績效優良者
  ，應予獎勵，其辦法由中央主管機關定之。


司法院資訊處製作；財團法人民間司法改革基金會備份。
